臺灣苗栗地方法院刑事判決　　　　　　　 95年度訴字第737號
公　訴　人　臺灣苗栗地方法院檢察署檢察官
被　　　告　甲○○
　　　　　　　　　　　6弄16.
　　　　　　　　　　（現在台灣台中監獄苗栗分監執行中）
上列被告因毒品危害防制條例案件，經檢察官提起公訴（95年度
毒偵字第1569號），本院依簡式審判程序判決如下：
    主  文
甲○○施用第一級毒品，累犯，處有期徒刑捌月。又施用第二級
毒品，累犯，處有期徒刑陸月；扣案之甲基安非他命伍包（合計
淨重零點伍公克）均沒收銷燬之。應執行有期徒刑壹年；扣案之
甲基安非他命伍包（合計淨重零點伍公克）均沒收銷燬之。
    犯罪事實及理由
一、犯罪事實：
（一）甲○○曾因違反毒品危害防制條例案件，先後經本院判處
      有期徒刑6 月及7 月確定，以上徒刑經接續執行後，於民
      國（下同）92年2 月26日因縮刑期滿執行完畢。
（二）甲○○又前因1 犯施用毒品案件，經送觀察、勒戒後，
      認無繼續施用毒品之傾向，業由台灣苗栗地方法院檢察署
      檢察官於88年12月20日，以88年度毒偵字第750 號為不起
      訴處分確定。復因2 犯施用第2 級毒品甲基安非他命案
      件，經送觀察、勒戒後，認有繼續施用毒品之傾向，再經
      本院裁定令入戒治處所施以強制戒治，於90年1 月20日停
      止戒治交付保護管束；刑事責任部分，則由台灣苗栗地方
      法院檢察署檢察官於89年9 月20日，以89年度毒偵字第19
      18號提起公訴，並經本院於同年12月20日，以89年度苗簡
      字第685 號判決，判處有期徒刑6 月，於90年3 月7 日確
      定。甲○○於上開停止戒治交付保護管束期間內，再因
      3 犯施用第2 級毒品甲基安非他命之違反保護管束情節重
      大事由，先經本院裁定撤銷停止戒治，令入戒治處所繼續
      施以強制戒治，並於91年2 月10日執行完畢；刑事責任部
      分，則由台灣苗栗地方法院檢察署檢察官於90年6 月29日
      ，以90年度毒偵字第398 號、第826 號提起公訴，嗣經本
      院於同年12月25日，以90年度易字第414 號判決，判處有
      期徒刑7 月，於91年1 月21日確定，並接續前揭判決確定
      之有期徒刑6 月而執行完畢。甲○○再因4 犯施用第1
      、2 級毒品海洛因及甲基安非他命案件，先經本院裁定令
      入戒治處所施以強制戒治，嗣於93年1 月9 日，因適用修
      正施行後之毒品危害防制條例，該次之強制戒治程序遂報
      結未予繼續執行（按該次強制戒治程序不視為執行完畢）
      ；刑事責任部分，則由台灣苗栗地方法院檢察署檢察官於
      92 年9月30日，以92年度毒偵字第660 號提起公訴，經本
      院於93年1 月27日，以92年度訴字第343 號判決，分別判
      處有期徒刑10月及8 月，合併應執行有期徒刑1 年4 月，
      於同年2 月27日確定。甲○○再因5 犯施用第1 、2 級
      毒品海洛因及甲基安非他命案件，由台灣苗栗地方法院檢
      察署檢察官於94年5 月4 日，以93年度毒偵字第781 號提
      起公訴，嗣經本院於同年6 月15日，以94年度訴字第218
      號判決，分別判處有期徒刑11月及9 月，合併應執行有期
      徒刑1 年6 月，於同年6 月30日確定。
（三）甲○○猶不知悔改，於前次強制戒治執行完畢後（即自91
      年2 月10日起算）5 年內，復基於施用第1 級毒品海洛因
      之犯意，於95年11月19日晚上8 、9 時許，在其苗栗縣苗
      栗市○○路○ 段59號5A之租屋處，以將第1 級毒品海洛因
      摻入香煙內點燃吸食之方式，非法施用第1 級毒品海洛因
      1 次。復基於施用第2 級毒品甲基安非他命之犯意，於95
      年11月21日凌晨2 時許，在其上開租屋處，以將第2 級毒
      品甲基安非他命置於羅悅萌（由檢察官另案偵辦）提供之
      玻璃球吸食器內，下以火燒烤吸取其產生煙霧之方式，非
      法施用第2 級毒品甲基安非他命1 次。嗣苗栗縣警察局刑
      警大隊員警，持本院核發之搜索票，於95年11月21日上午
      6 時50分許，至甲○○上開租屋搜索，除當場扣得甲○○
      所有之甲基安非他命5 包（合計淨重0.5 公克）外，並將
      甲○○帶回警局採尿送驗，結果發現其尿液確同時呈有甲
      基安非他命及嗎啡陽性反應。
（四）案經苗栗縣警察局移送台灣苗栗地方法院檢察署檢察官偵
      查起訴。
二、證據名稱：
　(一)被告甲○○於警詢時及偵、審中之自白。
  (二)苗栗縣警察局刑警大隊查獲違反毒品危害防制條例嫌疑人尿
    液檢體編號對照表影本及濫用藥物尿液檢驗檢體監管紀錄表
    各1份。
　(三)中山醫學大學附設醫院檢驗科藥物檢測中心95年11月30日確
　　認檢驗結果報告影本1紙。
　(四)扣案之第2 級毒品甲基安非他命5 包（共淨重0.5 公克）、
    苗栗縣警察局刑事警察大隊查獲毒品案件初步鑑驗報告單1
    紙。
　(五)法務部全國檢察官線上查詢刑案人犯在監所最新資料報表、
　　全國施用毒品案件紀錄表、台灣苗栗地方法院檢察署89年度
    毒偵字第1918號檢察官起訴書、本院89年度苗簡字第685 號
    判決書、刑案資料查註紀錄表、台灣高等法院被告前案紀錄
    表各1 份。
三、應適用之法條：
（一）刑事訴訟法第273 條之1 第1 項、第299 條第1 項前段、
      第310 條之2、第454條第1 項。
（二）毒品危害防制條例第10條第1 項、第2 項、第18條第1 項
      前段。
（三）刑法第11條前段、第47條第1 項、第51條第5 款。
四、本判決係依刑事訴訟法第310 條之2 、第454 條第1 項製作
    ，依法僅記載當事人欄、主文、犯罪事實、證據名稱以及應
    適用之法條，其中犯罪事實部分，依同法第308 條之修正立
    法理由，亦僅記載犯罪構成要件事實，關於刑罰加重事由（
    含累犯在內）免予記載（法院辦理刑事訴訟案件應行注意事
    項第144 點參照），但仍於主文予以表明，並於應適用之法
    條欄予以引用。如不服本判決，應於判決送達之日起10日內
    ，向本院提起上訴。
本案經檢察官李基彰到庭執行職務。
中　　華　　民　　國　　96　　年　　6 　　月　　26　　日
                  刑事第三庭    法　官　柳  章  峰
以上正本證明與原本無異。
如不服本判決，應於判決送達後10日內向本院提出上訴狀（應抄
附繕本）。告訴人或被害人如對於本判決不服者，應具備理由請
求檢察官上訴，其上訴期間之計算係以檢察官收受判決正本之日
期為準。
                                書記官  陳  采  瑜
中　　華　　民　　國　　96　　年　　6 　　月　　26　　日
附記論罪之法條全文：
毒品危害防制條例第10條第1、2項：
施用第一級毒品者，處6 月以上5 年以下有期徒刑。
施用第二級毒品者，處3 年以下有期徒刑。
